【裁判字號】    97,交聲,144
【裁判日期】    970630
【裁判案由】    違反道路交通管理處罰條例聲明異議
【裁判全文】
臺灣桃園地方法院刑事交通事件裁定     97年度交聲字第141號
                                     97年度交聲字第144號
原處分機關  交通部公路總局新竹區監理所桃園監理站
異  議  人  甲○○
                    國民
上列異議人即受處分人因違反道路交通管理處罰條例案件，對於
交通部公路總局新竹區監理所中壢監理站民國97年1 月17日桃監
裁字第裁52－DB0000000 、52－DB0000000 號違反道路交通管理
事件裁決書所為之處分（原舉發通知單案號：桃園縣政府警察局
桃警局交字第DB0000000 、DB0000000 號）聲明異議，本院裁定
如下：
    主    文
異議駁回
    理    由
一、聲明異議意旨（略以）：異議人於九十六年十一月二十九日
    無駕駛F5R－308機車行駛於南崁路和南華一街，也絕對沒有
    闖紅燈及攔舉不停之事實，警員開罰單之時間日期均為異議
    人上班時間，當時人在林口並無騎乘機車之可能，異議人向
    來素行良好，無任何攔舉不停之理由，且該輛機車型號、廠
    牌及顏色都十分普及，警員誤認之可能性很高。再者監理站
    的判別係以警員描述事發狀況明確，但卻無提出照片明確證
    明異議人有闖紅燈及攔舉不停之違規事實，實難接受處分，
    舉發機關之處分顯有錯誤且執法方式也不夠完善，請求撤銷
    原處分等語。
二、按受處分人，不服公路主管機關或警察機關所為之處罰，得
    於接到裁決書之翌日起二十日內，向管轄地方法院聲明異議
    ，道路交通管理處罰條例第八十七條第一項定有明文。是得
    為聲明異議之主體者，限於該條例第八條主管機關所處罰之
    「受處分人」，如非受處分人聲明異議，即難認其異議合於
    法律上之程式，且此項程序之欠缺，亦無法補正，法院自不
    得受理而為實體之審查。次按交通法庭認聲明異議不合法律
    上之程式，且無從補正者，應以裁定駁回之，道路交通案件
    處理辦法第十八條亦有明文。
三、查原處分機關以執勤員警於九十六年十一月二十九日十七時
    七分行經南崁路、南華一街口，目睹車號F5R－308普通重型
    機車闖越該路口紅燈號誌行駛，執勤員警遂上前以指揮棒示
    意駕駛者靠邊停車受檢，然駕駛者不予理會反加速往前行駛
    離開，經員警查明車主遂依規定舉發「闖紅燈」及「違反道
    路交通管理條例，經警方欄舉不停加速逃逸」，本案係逕行
    舉發案件，依規定並無不當而予以裁罰。訊據異議人甲○○
    辯稱（略以）：車子是我兒子的，他名字叫吳鎮亨，因為機
    車都在工廠，平常可能是員工騎機車出來，不是我騎機車等
    語。又訊據證人即值勤員警乙○○結證稱（略以）：當時我
    與另外兩個人執勤，我當時衝到前方要攔舉他，但他不停車
    ，他雖然有戴安全帽，但我可以判斷是一個年輕的男生等語
    。經查原處分機關所為之前述裁決書，裁決對象均為「受處
    分人吳鎮亨」，而非異議人「甲○○」，有該裁決書二件在
    卷可查，而員警亦表示本件違規駕駛者為一名年輕男子，可
    推知遭舉發之人極可能為受處分人吳鎮亨，而與異議人無關
    。異議人先稱為自己提出異議，後改稱替兒子吳鎮亨提出異
    議，惟本件聲明異議程序係以甲○○名義為之，非以吳鎮亨
    代理人之名義，且其未能提出吳鎮亨之委任狀，自不合法律
    上之程式。如認原處分機關裁決書之認事用法有所違誤，自
    應由受處分人即吳鎮亨向本院聲明異議，異議人之聲明異議
    不合法律上之程式，且無從補正，應予駁回。
四、爰依道路交通案件處理辦法第十八條前段，裁定如主文。
中    華    民    國    97    年     6    月    30    日
                          臺灣桃園地方法院交通法庭
                              法  官  錢  建  榮
以上正本證明與原本無異。
如不服本裁定，應於裁定送達後5 日內向本院提出抗告狀。
                              書記官  李  玉  華
中    華    民    國    97    年    7     月    7     日


司法院資訊處製作；財團法人民間司法改革基金會備份。
